【裁判字號】    97,訴,370
【裁判日期】    970430
【裁判案由】    債務人異議之訴
【裁判全文】
臺灣臺南地方法院民事判決               97年度訴字第370號
原      告  乙○○○○○○○○.
訴訟代理人  吳炳輝律師
被      告  新興資產管理股份有限公司
法定代理人  甲○○○
訴訟代理人  丁○○
            丙○○
事人間請求債務人異議之訴事件，經本院於民國97年4月28日言
詞辯論終結，判決如下：
    主  文
原告之訴駁回。
訴訟費用新台幣壹萬肆仟壹佰陸拾柒元由原告負擔。
    事實及理由
一、原告起訴主張：兩造並無任何債權債務關係，原告亦從未收
    到任何被告債權相關憑證，被告不得向本院民事執行處聲請
    強制原告之財產執行（案列本院97年度執字第565號），爰
    依據強制執行法第14條第1項之規定，提起本件訴訟，並
    聲明：本院97年度執字第565號給付借款強制執行事件應予
    撤銷。
二、被告則以：本件債權原係依據金融機構合併法第15條第1款
    、第18條第3項規定，受讓訴外人臺灣土地銀行股份有限公
    司（以下簡稱土銀）對原告之被繼承人林遠之債權，因林遠
    已死亡，原告為其合法唯一繼承人，故對原告財產聲請強制
    執行，並無違法等語置辯，並聲明：原告之訴駁回。
三、按執行名義成立後，如有消滅或妨礙債權人請求之事由發生
    ，債務人得於強制執行程序終結前，向執行法院對債權人提
    起異議之訴，強制執行法第14條第1項前段定有明文。本件
    原告主張兩造間並無債權債務關係等語，惟被告辯稱：本件
    債權係依據金融機構合併法第15條第1款、第18條第3項規定
    ，受讓訴外人臺灣土地銀行股份有限公司（以下簡稱土銀）
    對原告之被繼承人林遠之連帶保證債權，因林遠已死亡，原
    告為其合法唯一繼承人，故對原告財產聲請強制執行等情，
    業經本院依職權調閱本院97年度執字第565號強制執行卷宗
    查核明確，並有被告提出之林遠其他繼承人向本院聲請拋棄
    繼承准予備查通知、繼承權拋棄書、繼承權拋棄通知知悉書
    等件為證，原告亦不爭執伊為林遠之唯一合法繼承人，則被
    告基於受讓土銀對林遠之債權，持執行名義向執行法院聲請
    對林遠繼承人之原告強制執行，於法並無不合。此外，原告
    並無主張本件執行名義（本院89年度促字第30433號支付命
    令）成立後，有何消滅或妨礙債權人請求之事由發生，則其
    提起債務人異議之訴，請求撤銷強制執行程序，為無理由，
    應予駁回。
四、末按訴訟費用，由敗訴之當事人負擔。法院為終局判決時，
    應依職權為訴訟費用之裁判。民事訴訟法第78條、第87 條
    第1項定有明文。本件訴訟費用額確定為14,167元（即第一
    審裁判費），應由敗訴之原告負擔。
五、據上論斷，原告之訴為無理由，依民事訴訟法第78條、第87
    條第1項，判決如主文。
中    華    民    國    97    年    4    月    30    日
                  民事第三庭    法  官  蔡雅惠
以上正本證明與原本無異。
如對本判決上訴，須於判決送達後20日內向本院提出上訴狀。
中    華    民    國    97    年    4    月    30    日
                                書記官  詹書瑋


司法院資訊處製作；財團法人民間司法改革基金會備份。
